臺灣高等法院高雄分院刑事裁定　　　　　　　　　　九十三年度抗字第一六一號
　　抗　告　人
　　即　受刑人　甲○○
右列抗告人因聲明異議案件，不服臺灣高雄地方法院中華民國九十三年八月三十一日
裁定（九十三年度聲字第二一０六號），提起抗告，本院裁定如左：
    主  文
抗告駁回。
    理  由
一、抗告意旨略以：抗告人受有期徒刑四年三月判決，行刑權依刑法第八十四條第一
    項第二款，自裁判確定日起算，因十五年而消滅，原審曲解刑法第八十五條有關
    行刑權時效，認為抗告人之行刑權時效尚未完成，顯與規定不符。又依刑事訴訟
    法第四百六十五條、四百六十七條、四百六十八條等有停止執行之規定，依刑法
    八十五條規定停止行刑權時效進行，停止原因繼續存在之期間如達於刑法第八十
    四條各項之時效的四分之一者，其停止原因視為消滅。是刑法第八十五條之規定
    顯然與本案並無關係。本案係在七十六年至七十七年一月十五日確定的案子，檢
    察官應以刑法第二條之明文規定，從新從輕，執行舊法之行刑權時效，而非以新
    法指揮執行已消滅之行刑權，原裁定有誤云云。
二、按刑法第八十四條第一項規定：「行刑權因左列期間內不行使而消滅：一、死刑
    、無期徒刑或十年以上有期徒刑者，三十年。二、三年以上十年未滿有期徒刑者
    ，十五年。三、一年以上三年未滿有期徒刑者，七年。四、一年未滿有期徒刑者
    ，五年。五、拘役、罰金或專科沒收者，三年。」第二項規定；「前項期間，自
    裁判確定之日起算。」又按行刑權之時效，如依法律之規定不能開始或繼續執行
    時，停止其進行，前項時效停止，自停止原因消滅之日起，與停止前已經過之期
    間，一併計算，停止原因繼續存在之期間，如達於第八十四條第一項各款所定期
    間四分之一者，其停止原因視為消滅，刑法第八十五條定有明文。
三、經查，本件抗告人甲○○曾於七十六年間因違反麻醉藥品管理條例案件，經原審
    法院於七十六年四月二十日以七十六年度訴字第三七五號，判處有期徒刑八年六
    月，褫奪公權八年，嗣抗告人不服提起上訴，再經臺灣高等法院臺南分院於七十
    六年十一月二十六日以七十六年度上訴字第一五四五號上訴駁回，並於七十七年
    一月十五日確定，嗣又於七十七年七月二十八日經臺灣高等法院臺南分院以七十
    七年度聲減字第五七六○號減刑為有期徒刑四年三月，褫奪公權四年等情，有上
    開判決書及臺灣高雄地方法院檢察署刑案資料查註紀錄表、台灣高等法院被告全
    國前案紀錄表在卷可考。本件被告所判處有期徒刑四年三月，依刑法第八十四條
    第一項第二款規定，其行刑權時效期間為十五年，又因聲請人逃匿，經臺灣高雄
    地方法院檢察署通緝，致不能執行，依刑法第八十五條第三項規定，應一併計算
    該項行刑權期間四分之一，合計為十八年九月後，抗告人之行刑權時效始消滅。
    是以原審認受刑人自判決確定之日（七十七年一月十五日）起至被緝獲之日（九
    十三年五月一日）止，經過十六年三月又十五日，顯未逾十八年九月之行刑權期
    間，原審法院認受刑人之行刑權時效尚未完成，而以裁定駁回其異議，核無違誤
    。抗告人抗告意旨指，刑事訴訟法第四百六十五條、四百六十七條、四百六十八
    條等有停止執行之規定，查，該三條係規定停止執行事由，然抗告人並無該停止
    執行之原因，故抗告人引用該三條之規定，難認有理由，抗告意旨另稱：本案係
    在七十六年至七十七年一月十五日判決確定的案件，檢察官應以刑法第二條之規
    定，從新從輕，執行舊法之行刑權時效云云，經查刑法第八十四條、第八十五條
    關於行刑權時效之規定於七十六年迄今，並未修正，自無比較新舊法之問題，是
    以抗告人爭執其行刑權已時效消滅云云，並無理由，應予駁回。
三、據上論結，應依刑事訴訟法第四百十二條，裁定如主文。
中    華    民    國     九十三     年       十       月     十  一     日
                              臺灣高等法院高雄分院刑事第一庭
                                  審判長法官  王光照
                                        法官  張意聰
                                        法官  曾玉英
右正本證明與原本無異。
如不服本裁定應於送達後五日內向本院提出再抗告狀。
                                      書記官  黃麗蓉
中    華    民    國     九十三     年       十       月     十  三     日
                                                                        Ｆ
